【裁判字號】    99,訴,603
【裁判日期】    990823
【裁判案由】    違反毒品危害防制條例
【裁判全文】
臺灣嘉義地方法院刑事判決               99年度訴字第603號
公  訴  人  臺灣嘉義地方法院檢察署檢察官
被      告  甲○○
上列被告因違反毒品危害防制條例案件，經檢察官提起公訴（九
十九年度毒偵字第一０九九號），被告於準備程序中就被訴事實
為有罪之陳述，經本院合議庭裁定由受命法官改依簡式程序審理
，判決如下：
    主  文
甲○○施用第一級毒品，累犯，處有期徒刑捌月。
    犯 罪 事 實
一、甲○○前曾因施用毒品案件，經臺灣雲林地方法院裁定送觀
    察、勒戒後，認有繼續施用毒品傾向，再經同法院以九十三
    年度毒聲字第四五二號裁定令入戒治處所施以強制戒治，嗣
    認無繼續強制戒治之必要，而於民國九十四年九月二十九日
    停止其處分出監，並付保護管束，於九十四年十月三十一日
    保護管束期滿執行完畢，並經臺灣雲林地方法院檢察署檢察
    官以九十四年度戒毒偵字第三十號為不起訴處分確定。另因
    違反肅清煙毒條例案件，分別經本院以八十二年度訴字第八
    六三號判決判處有期徒刑三年四月、以八十三年度訴字第一
    九四號判決判處有期徒刑六月確定，並經本院裁定應執行有
    期徒刑三年八月確定；又因違反肅清煙毒條例案件，經本院
    以八十三年度訴字第五七一號判決判處有期徒刑三年五月確
    定，與上揭應執行刑三年八月接續執行，於八十五年十月一
    日假釋出監。嗣於假釋期間再犯違反肅清煙毒條例案件，經
    臺灣高等法院臺南分院以八十六年度上訴字第一八九四號判
    決判處有期徒刑三年六月確定；另因偽造文書案件，經本院
    以八十七年度訴字第二九三號判決判處有期徒刑五月確定；
    上開假釋經撤銷後之殘刑四年五月二十九日與前述有期徒刑
    三年六月、五月接續執行，於九十一年九月九日假釋出監並
    付保護管束。嗣再次遭撤銷假釋，入監執行殘刑三年十月十
    八日，後經本院以九十六年度聲減字第一二六號裁定就前述
    各罪均減其刑期二分之一，並就前二罪定應執行刑為有期徒
    刑一年十月後，於九十六年七月十六日縮刑期滿執行完畢出
    監。詎仍不知悛悔，基於施用第一級毒品之犯意，於九十九
    年三月十八日傍晚，在嘉義市○○○路二五二號陽明醫院廁
    所內，以將海洛因摻水再使用針筒注射之方式，施用第一級
    毒品海洛因乙次。嗣於九十九年三月十八日晚間八時許，在
    嘉義市○○路與吳鳳北路口為警盤查，經警得其同意採尿送
    驗，其結果呈海洛因代謝物嗎啡陽性反應，始查知上情。
二、案經嘉義市政府警察局第一分局報告臺灣嘉義地方法院檢察
    署檢察官偵查起訴。
    理  由
一、本件係經被告甲○○於準備程序當庭表示認罪，而經本院裁
    定以簡式審判程序加以審理，則依據刑事訴訟法第二百七十
    三條之二、同法第一百五十九條第二項之規定，不適用傳聞
    法則有關限制證據能力之相關規定，合先敘明。
二、上揭犯罪事實，業據被告甲○○於偵查中及本院審理時坦承
    不諱，且被告於九十九年三月十八日晚間，經警採其尿液送
    驗後，確呈嗎啡陽性反應（海洛因係由嗎啡經化學合成而製
    得，經施用進入人體後，因代謝而分解又生成嗎啡，因此施
    用海洛因後，由尿液檢驗結果仍為嗎啡反應，屬科學上合理
    之現象）乙情，有臺灣檢驗科技股份有限公司濫用藥物尿液
    檢驗報告（檢體編號：1D990309號）、尿液送驗姓名對照表
    、採尿同意書各一份在卷可稽。是上開補強證據，已足資擔
    保被告前述自白之真實性，核與事實相合，可信為真實。又
    被告前於九十三年間，因施用毒品案件，經臺灣雲林地方法
    院裁定送觀察、勒戒後，認有繼續施用毒品傾向，再經同法
    院以九十三年度毒聲字第四五二號裁定令入戒治處所施以強
    制戒治，嗣認無繼續強制戒治之必要，而於九十四年九月二
    十九日停止其處分出監，並付保護管束，於九十四年十月三
    十一日保護管束期滿執行完畢，並經臺灣雲林地方法院檢察
    署檢察官以九十四年度戒毒偵字第三十號為不起訴處分確定
    等情，有臺灣高等法院被告前案紀錄表乙份在卷可佐，是被
    告於強制戒治執行完畢釋放後五年內施用海洛因之犯行，至
    堪認定，應依法論科。
三、按海洛因屬毒品危害防制條例所定之第一級毒品，故核被告
    甲○○所為，係犯毒品危害防制條例第十條第一項之施用第
    一級毒品罪；其施用前持有海洛因之低度行為，為施用之高
    度行為所吸收，不另論罪。又被告前有如犯罪事實欄所載前
    案紀錄，有被告之臺灣高等法院被告前案紀錄表乙份附卷可
    佐，其受徒刑執行完畢五年內故意再犯本件有期徒刑以上之
    罪，為累犯，應依刑法第四十七條第一項規定加重其刑。爰
    審酌被告國中畢業之智識程度，有多次違反肅清煙毒條例、
    偽造文書等前案紀錄，前從事木工、水工，月收入約新台幣
    二萬餘元，前曾因施用毒品而經強制戒治程序，竟未思悔改
    ，另起意再為上開施用毒品犯行，顯然缺乏禁絕毒害決心，
    並考量施用毒品犯行係屬戕害自身健康之行為，尚未危害他
    人，且被告於本院審理中坦承犯行等一切情狀，量處如主文
    所示之刑，以資懲儆。
據上論斷，應依刑事訴訟法第二百七十三條之一第一項、第二百
九十九條第一項前段，毒品危害防制條例第十條第一項，刑法第
十一條前段、第四十七條第一項，判決如主文。
本案經檢察官王振名到庭執行職務。
中    華    民    國    99    年    8     月    23    日
                  刑事第一庭法  官  黃琴媛
以上正本證明與原本無異。
如不服本判決應於收受判決後10日內向本院提出上訴書狀，並應
敘述具體理由；其未敘述上訴理由者，應於上訴期間屆滿後20日
內向本院補提理由書（均須按他造當事人之人數附繕本）「切勿
逕送上級法院」。告訴人或被害人如對於本判決不服者，應具備
理由請求檢察官上訴，其上訴期間之計算係以檢察官收受判決正
本之日期為準。
中    華    民    國    99    年    8     月    23    日
                            書記官  洪敏芳
附錄本判決論罪法條
毒品危害防制條例第10條
施用第一級毒品者，處 6 月以上 5 年以下有期徒刑。
施用第二級毒品者，處 3 年以下有期徒刑。

司法院資訊處製作；財團法人民間司法改革基金會備份。
